# 合并层面内部交易抵消往来的增值税差

提问人：595699395 时间：2023-07-26 14:41:40
请问各位老师，
一个问题是，目前实务中，对于这种由于销售方暂估销项税，而购入方不暂估进项税导致的差异，合并层面都是记入其他流动资产。这么做相当于，在合并层面“帮”购入方暂估了进项税，这就与增值税会计处理暂行规定不符了。这么做正确吗。
另一个问题是，但是从另一个角度看，或有事项准则对于有不确定性资产的确认要求的基本确定，即95%以上，那么这么做似乎又有一定道理，如此一来，基于我国现在的税法以及开票制度，似乎所有的进项税又都符合资产的确认条件了：开票不存在重大障碍，随时间流逝即可取得。
所以，我又不太明白，增值税会计处理暂行规定要求不暂估的理论基础仅仅是谨慎性吗？

回答人：chenyiwei
1 、与《增值税会计处理规定》中不暂估进项税额的规定不矛盾。该规定中的“不暂估”是指不暂估对外交易中预计可抵扣的增值税进项税额，但合并报表层面被抵销的交易是集团内部交易，并非对外交易，并且集团层面对于能否获得可抵扣进项税额问题的不确定性是比较小的。
2 、如果能够合理保证可以取得进项税额抵扣凭证（如专票），则理论上对外交易的暂估也是可以含进项税额的（同时确认一项资产）。实务中不暂估进项税额可能主要是基于简化处理，避免资产和负债同增的考虑。